# 关于投资方与联营合营企业发生的未实现内部交易损益抵消

提问人：wocuishan 时间：2022-08-10 07:55:53
@chenyiwei
陈老师，您好。有个问题问一下。按照会计准则规定：投资方计算确认应享有或应分担被投资单位的净损益时，与联营企业、合营企业之间发生的未实现内部交易损益按照应享有的比例计算归属于投资方的部分，应当予以抵销，在此基础上确认投资损益。也就是我们所说的顺流、逆流交易。顺流交易是指投资方向其联营企业或合营企业投出或出售资产，逆流交易是指联营企业或合营企业向投资方出售资产。请问 如果投资方向联营企业或合营企业提供服务或者接受联营企业或合营企业的服务时，比如运输服务等，这些属于需要考虑抵消的顺流逆流交易的范围吗？

回答人：chenyiwei
投资方向联营企业或合营企业提供服务或者接受联营企业或合营企业的服务，也属于需要考虑抵消的顺流逆流交易。只不过，如果在同一期间内，一方确认收入而另一方确认成本费用，则期末无未实现损益，在投资方个别报表的权益法核算中，对此无需特殊考虑。
但是，如果投资方有其他子公司，需编制合并报表的，则在投资方的合并报表中，对于报告期内发生的顺流交易，即使期末无未实现损益，也应按比例予以抵销，抵销分录一般为：借：营业收入，贷：营业成本，贷：投资收益。